【裁判字號】    95,上訴,454
【裁判日期】    950801
【裁判案由】    兒童及少年性交易防制條例
【裁判全文】
臺灣高等法院臺南分院刑事判決         95年度上訴字第454號
上  訴  人
即  被  告  甲○○
選任辯護人  楊慧娟律師
上  訴  人
即  被  告  乙○○
選任辯護人  郁旭華律師
            王燕玲律師
上列上訴人因兒童及少年性交易防制條例案件，不服臺灣臺南地
方法院94年度訴字第1492號中華民國95年2月27日第一審判決（
起訴案號：臺灣臺南地方法院檢察署93年度少連偵字第37號及94
年度偵字第9404、12512號），提起上訴，本院判決如下：
    主  文
原判決關於甲○○、乙○○部分均撤銷。
甲○○共同意圖營利而容留，使未滿十八歲之人為性交易，處有
期徒刑參年陸月，併科罰金新臺幣參拾萬元，罰金如易服勞役，
以新臺幣參仟元折算壹日。扣案之排班表肆拾張、營業日報表拾
壹張、節數日報表拾貳張、簽到表捌張、帳冊壹本、名牌伍塊、
員工（小姐）聯絡電話名冊壹張、薄紗制服壹件、鈴鼓壹個均沒
收。
乙○○共同意圖營利而容留，使未滿十八歲之人為性交易，處有
期徒刑貳年，併科罰金新臺幣壹拾萬元，罰金如易服勞役，以新
臺幣參仟元折算壹日，緩刑伍年。扣案之排班表肆拾張、營業日
報表拾壹張、節數日報表拾貳張、簽到表捌張、帳冊壹本、名牌
伍塊、員工（小姐）聯絡電話名冊壹張、薄紗制服壹件、鈴鼓壹
個均沒收。
    事  實
一、甲○○係位於臺南市○○路○段209號「大蟾蜍ＫＴＶ」之實
    際負責人，且擔任該店總經理之職，自民國93年6月9日起僱
    用與其有共同基於意圖使未滿十八歲之少女及已滿十八歲以
    上之女子，與他人為猥褻性交易行為以營利之反覆實行同一
    犯罪之犯意聯絡之乙○○擔任該店現場經理，負責現場管理
    經營及人員調度、安排坐檯小姐、介紹消費、買單等業務，
    並自93年7月間某日起，由與甲○○有共同意圖使已滿十八
    歲以上之女子與他人為猥褻行為而媒介、容留以營利之犯意
    聯絡之丙○○（民國○○年○月○○日生，經原審判處有期徒刑
    壹年貳月，緩刑肆年，未據提出上訴而告確定）掛名擔任該
    店之名義負責人，甲○○身為「大蟾蜍ＫＴＶ」總經理之職
    ，並負責女服務生之應徵聘用；乙○○則為該店之現場經理
    ，負責現場管理經營及人員調度，對於代號93Ｂ02（民國○○
    年○月○○日生、化名「布丁」、下稱Ｂ02）、93Ｂ03（民國
    ○○ 年○月○○日生、化名「小婷」、下稱Ｂ03）、93Ｂ04（民
    國○○年○月○○日生、化名「雙雙」、下稱Ｂ04 ，以上三名未
    成年少女均另經原審少年法庭審理）等三人於案發時均為十
    六歲以上未滿十八歲之少女應有認識，乃未加查證其年齡，
    竟基於意圖營利而使未滿十八歲之少女，與他人為猥褻性交
    易行為之不確定故意，自民國93年6月9日起僱用前揭未滿十
    八歲之少女Ｂ02、Ｂ03、Ｂ04及已滿十八歲之女子丁○○（
    民國○○年○ 月○○日生，化名「小苹」，經原審法院另案審結
    ）、戊○○（民國○○年○月○日生，化名「瑄瑄」，經原審法
    院另案審結）擔任應召坐檯陪酒之服務生工作，反覆從事媒
    介、容留前揭女服務生，在上開店內房門上有透明玻璃之包
    廂內，除陪不特定之男客飲酒唱歌外，並身著由店內提供之
    薄紗制服，持店內提供之鈴鼓，依照音樂節拍裸露上半身跳
    舞（即秀舞）助興，且供客人撫摸身體及在客人身上磨蹭，
    公然於不特定人面前從事足以挑起性慾之上開猥褻行為，以
    達招攬顧客增加營收之目的，其計費方式為每個包廂每二小
    時收費新臺幣（下同）二千五百元，小姐抽成一千元，餘歸
    店內所得之營業方式，而實行同一犯罪以營利。嗣於93年 9
    月13日晚上10時許，男客己○○、辛○○、庚○○、壬○○
    （均另經檢察官為不起訴處分）等人相偕至該ＫＴＶ店之Ｂ
    １包廂飲酒作樂，乙○○入內介紹消費並引領丁○○、戊○○、未成年少女Ｂ02、Ｂ03、Ｂ04等人入內陪酒、脫衣跳秀
    舞，公然於己○○、庚○○、辛○○、壬○○等特定多數人
    及其他隨時可能進入包廂之不特定多數人面前為猥褻行為，
    並任由己○○、辛○○、庚○○、壬○○等人在小姐的胸部
    、腰部等部位上下其手為猥褻行為，嗣於同日晚間10時25分
    許，經警持搜索票入內，當場查獲丁○○、Ｂ02等人裸露上
    身，僅著內褲陪酒，並扣得店內屬甲○○所有之排班表四十
    張、營業日報表十一張、節數日報表十二張、簽到表八張、
    帳冊一本、名牌五塊、員工（小姐）聯絡電話名冊一張、薄
    紗制服一件（丁○○所脫）、鈴鼓一個等供犯罪所用之物。
二、案經臺南市警察局第二分局報請臺灣臺南地方法院檢察署檢
    察官偵查起訴。
    理  由
壹、關於證據能力方面
  一、按被告以外之人於審判外之陳述，雖不符前四條之規定，
      而經當事人同意於審判程序作為證據，法院審酌該言詞陳
      述或書面陳述作成時之情況，認為適當者，亦得為證據，
      刑事訴訟法第159條之5第1項定有明文。查本件被告犯罪
      事實之證據方法，經本院準備程序提示予檢察官、被告及
      辯護人，被告之辯護人除就證人Ｂ02、丁○○於警詢之證
      言及證人壬○○、辛○○、庚○○、己○○等人於偵查中
      未經具結所為之證言，認不具證據能力（此部分證據是否
      可援用，詳如後敘）外，其餘證據，均表示對於證據能力
      無意見，同意列為證據。是以，證人Ｂ02、Ｂ03、Ｂ04、
      壬○○、辛○○、庚○○、己○○等人於警詢所為之陳述
      ，警方雖未令其具結，惟司法警察或司法警察官於詢問證
      人時，就刑事訴訟法第186條至第189條及第193條與證人
      具結之相關規定，並未在準用之列，是警方詢問上開證人
      雖未令其具結，尚無違法可言，合先敘明。且參以，法院
      審酌該言詞陳述或書面陳述作成時之情況，是否適當而具
      有證據能力，應以該陳述作成之客觀條件及環境，陳述人
      於接受詢問時之心理狀態是否健全、有無受到脅迫、利誘
      或欺詐等因素，及供述證據之取證程序，是否合法，並符
      合均衡原則，兼顧人權保障及社會秩序與公共利益之均衡
      維護，作為判斷之準據。經核上開證人於警詢中所為之陳
      述，係經其等同意後始接受訊問，且經警方先訊問相關案
      情，由證人一一陳述後，始經記載於偵訊筆錄之中，嗣經
      證人閱覽筆錄無訛，再按捺指印簽名所製作完成，全程並
      經錄音存證等情，足見警詢筆錄確係本於證人之陳述內容
      所製作，且符合取證之合法程序，是認上開證人於警詢中
      所為之供述證據，依其等作成時之情況，自為適當，均得
      為證據。
  二、又依刑事訴訟法第159條之1第 2項規定，被告以外之人於
      偵查中向檢察官所為之陳述，除顯有不可信之情形外，得
      為證據，而所謂「顯有不可信」非指陳述之實質證明力問
      題，而係證據能力之要件，法院審查被告以外之人於偵查
      中向檢察官為之陳述是否具有證據能力，應以該陳述作成
      之客觀條件及環境作為判斷之依據。經查證人Ｂ02、丁○○等人於檢察官偵查中，以證人之身分具結作證，衡諸實
      務運作，檢察官實施刑事偵查程序，均能恪遵法定程序之
      要求，而無違法取供之情事，自無所謂「顯有不可信」之
      情形，故上開證詞雖於審判外所為，然應為傳聞證據之例
      外，具有證據能力，併予敘明。
  三、至被告甲○○之辯護人以：證人Ｂ02、丁○○於警詢之證
      言，係審判外之陳述，不具證據能力等語。然查，證人Ｂ
      02、丁○○於警詢之證言，與其等於檢察官偵查中經具結
      所為陳述大致相同（偵訊筆錄可採為證據，已如前述），
      是本院自以其等之偵訊筆錄之供述為證據，自不再探究其
      等警詢筆錄證據能力之有無。
  四、被告乙○○之辯護人另以：證人壬○○、辛○○、庚○○
      、己○○等人於偵查中未經具結所為之證言，不具證據能
      力等語。按除法律另有規定者外，不問何人，於他人之案
      件，有為證人之義務，而證人除未滿十六歲或因精神障礙
      ，不解具結意義及效果者外，應命具結；又證人或鑑定人
      依法應具結而未具結者，其證言或鑑定意見，不得作為證
      據，刑事訴訟法第176條之1、第186第1項、第158條之3分
      別定有明文。查證人壬○○、辛○○、庚○○、己○○等
      人於93年9月14日及94年5月10日檢察官偵查中到庭所為之
      供述，並非以證人身分具結為之，此外無刑事訴訟法第18
      6 條不得命具結之情形，是其等於上開檢察官偵訊中未以
      證人身分具結所為之陳述，自不具證據能力，應予排除。
貳、認定犯罪事實所憑之證據及理由
  一、訊據上訴人即被告甲○○、乙○○雖對上開意圖使已滿十
      八歲之女子與他人為猥褻行為而容留、媒介以營利為常業
      之犯行供承不諱，惟均矢口否認有何意圖使未滿十八歲之
      少女與他人為性交易之猥褻行為以營利之犯意聯絡，被告
      甲○○辯稱：伊僱用店內小姐時，均會核對身分證以確認
      是否已滿十八歲，上開三名未成年少女Ｂ02、Ｂ03、Ｂ04
      均非其所僱用，伊並不知道店內有未滿十八歲之未成年少
      女擔任服務生云云；被告乙○○則辯稱：伊並未負責僱用
      店內小姐之工作，伊雖知情Ｂ04係未滿十八歲，但並不知
      道Ｂ02、Ｂ03等女子未滿十八歲，且伊僅係受僱於甲○○
      ，對於服務生之僱用，並無權決定云云。
  二、經查：被告甲○○係「大蟾蜍ＫＴＶ」之實際負責人且擔
      任該店總經理之職，並僱用被告乙○○擔任該店之現場經
      理，及使原審被告丙○○擔任該店之名義負責人以充作人
      頭一節，業據被告甲○○、乙○○均坦白承認，且前開「
      大蟾蜍ＫＴＶ」有僱用女子Ｂ02、Ｂ03、Ｂ04、丁○○、
      戊○○等人為服務生，媒介並容留上開女子於93年 9月13
      日晚上午10時許在該店內Ｂ１包廂內為客人脫衣跳秀舞，
      且任由己○○、庚○○、辛○○、壬○○等客人在其胸部
      、腰部等部位上下其手為猥褻行為等情，業據證人即未成
      年少女之女服務生Ｂ03、Ｂ04及證人即客人己○○、庚○○、辛○○、壬○○等人於警詢中證述在卷；證人Ｂ02少
      女、丁○○於偵查中結證屬實，並有排班表四十張、營業
      日報表十一張、節數日報表十二張、簽到表八張、帳冊一
      本、名牌五塊、員工（小姐）聯絡電話名冊一張、薄紗制
      服一件、鈴鼓一個等物扣案可資作證。綜參上開補強證據
      ，已足資證明被告甲○○、乙○○之前述自白，核與事實
      相合，應堪認被告前述自白之犯罪事實確屬真實。從而，
      被告甲○○、乙○○等人確有基於犯意聯絡及行為分擔，
      共同意圖使女子與他人為猥褻行為，而於「大蟾蜍ＫＴＶ
      」店內為媒介、容留女子與他人為猥褻行為之犯行，應堪
      認定。
  三、被告甲○○雖辯稱：不知Ｂ02、Ｂ03、Ｂ04三人均為十六
      歲以上未滿十八歲之未成年少女云云；被告乙○○亦辯稱
      ：不知Ｂ03、Ｂ02二人均為十六歲以上未滿十八歲之未成
      年少女云云，惟查：
    (一)按84年8月11日公布施行之兒童及少年性交易防制條例第2
      3條第1項規定「引誘、容留、媒介、協助、或以他法，使
      未滿十八歲之人為性交易者，處一年以上七年以下有期徒
      刑，得併科新台幣一百萬元以下罰金。」；第二項規定「
      意圖營利而犯前項之罪者，處三年以上十年以下有期徒刑
      ，應併科新台幣五百萬元以下罰金。」；第三項規定「以
      犯前項（指第二項）之罪為常業者，處五年以上有期徒刑
      ，應併科新台幣一千萬元以下罰金。」，其立法意旨在防
      制、消弭以兒童少年為性交易對象之事件，並不以行為人
      明知被害人為未滿十八歲之人為必要，果有以引誘、容留
      等方法使未滿十八歲之人為性交易之不確定故意即應成立
      本罪，而該條例為刑法之特別法，自應優先於刑法適用（
      最高法院86年度台上第927號決參照）。
    (二)被告甲○○於警詢時即供承：「（問：你在店裡的工作？
      ）應徵人員及下班結帳。」、「（問：裡面的小姐是你應
      徵的嗎？）是。」、「（問：你多久去店裡一次？）可以
      說是每天去，但是時間不一定，有時是去結一下前一天的
      帳就離開了，畢竟應徵人員也不是天天有。」、「（問：
      店裡的小姐都是你應徵的嗎？）絕大部分是。」、「（問
      ：應徵小姐時，你有看證件嗎？）大部分有。」、「（問
      ：那你應徵未滿十八歲的未成年少女嗎？）他們說沒證件
      ，我就請他隔天帶證件來，但是隔天我不一定在。」等語
      （見臺南市警察局第二分局南市警二刑偵字第 585號刑案
      偵查卷宗第98頁）；被告乙○○亦供述：「（問：受僱於
      何人？每月薪資為何？）我看報紙到該處應徵，由總經理
      甲○○應徵，每月底薪新臺幣三萬五千元。」、「（問：
      在該處服務小姐是何人負責應徵？）大部分是總經理應徵
      居多，我沒有負責應徵。」等語（見臺南市警察局第二分
      局南市警二刑偵字第 585號刑案偵查卷宗第17至18頁）。
      互核上開被告甲○○與乙○○之供述，可知「大蟾蜍ＫＴ
      Ｖ」店內人員之應徵工作多係由被告甲○○所負責，足見
      本案經查獲在「大蟾蜍ＫＴＶ」店內從事性交易之未滿十
      八歲之未成年少女Ｂ02、Ｂ03、Ｂ04等三人，應由被告甲○○親自應徵之可能性極高。又參以，被告甲○○並供述
      其在應徵店內服務小姐時，會於應徵當日或隔日檢視該應
      徵者之身分證，顯見上開未成年少女如係經由被告甲○○
      所應徵，經由核對該名少女之身分年籍過程中，即可得知
      該名少女係屬未滿十八歲之未成年少女，乃被告甲○○、
      乙○○竟均未予查證而逕為僱用，益徵其等在主觀上具有
      不確定之故意甚明。
    (三)又查，被告甲○○於原審審理時供稱：有時候伊不在時，
      有小姐來應徵，就會叫少爺拿履歷表給小姐填，伊在電話
      中再跟小姐聯絡等語，而證人即未成年少女Ｂ02於偵查中
      則證述：「（問：當初你是誰應徵的？）少爺。」、「（
      問：你去大蟾蜍ＫＴＶ應徵時，那個男的知道你未滿十八
      歲嗎？）知道。」、「（問：是你跟他說的嗎？）我跟他
      說的。」等語（見臺灣臺南地方法院檢察署93年度少連偵
      字第37號偵查卷第36、83頁）。由上開未成年少女Ｂ02
      所證訴之情，可知店內實際應徵證人Ｂ02之少爺確已知悉
      證人Ｂ02係屬未滿十八歲之人，而參之被告甲○○於原審
      審理時另堅稱：伊等在報紙上刊登招募店內小姐之廣告時
      ，會強調應徵者應滿十八歲，以及其在店內應徵小姐時會
      核對身分證件等語，顯認「大蟾蜍ＫＴＶ」於招募店內服
      務小姐時，應會特別過濾未滿十八歲之女子來店內工作，
      且再佐以未成年少女Ｂ03亦供述：伊在應徵時，店內之面
      試人員即會計小姐有特別詢問伊是否已滿十八歲一節（見
      臺灣臺南地方法院檢察署93年度少連偵字第37號偵查卷第
      54頁），堪認被告甲○○當已告知店內其他代替其應徵小
      姐之人應注意此事，是衡情當未成年少女Ｂ02告知店內之
      少爺其未滿十八歲時，該名少爺本應當場拒絕該名未成年
      少女Ｂ02之應徵，或於轉知「大蟾蜍ＫＴＶ」實際負責人
      即被告甲○○時，告知該前來應徵之證人Ｂ02係屬未滿十
      八歲之女子，是被告甲○○對於證人Ｂ02是否係屬滿十八
      歲之人應可認識而得預見，然被告甲○○竟未再予查證，
      卻仍任由證人Ｂ02在「大蟾蜍ＫＴＶ」店內從事猥褻行為
      之性交易，足徵被告甲○○應具有對於證人Ｂ02係屬未滿
      十八歲之未成年，而媒介及容留該未成年少女Ｂ02在「大
      蟾蜍ＫＴＶ」從事猥褻行為之不確定故意，至為明灼。
    (四)另被告乙○○雖亦辯稱：伊在「大蟾蜍ＫＴＶ」並不負責
      應徵人員之工作，是伊並不知道在店內工作之證人Ｂ02、
      Ｂ03等人係屬未滿十八歲之未成年少女云云。惟觀諸被告
      乙○○已知悉證人Ｂ04係屬未滿十八歲之未成年少女一節
      ，業據證人即未成年少女Ｂ04於偵查中具結證述：「（問
      ：乙○○知道你未滿十八歲嗎？）知道。」、「（問：乙○○如何知道你未滿十八歲？）我應徵進去後，我曾拿我
      的身分證給他看，他說要影印。」等語明確（見臺灣臺南
      地方法院檢察署93年度少連偵字第37號偵查卷第59頁）。
      是由上開未成年少女Ｂ04所證述之情，未成年少女Ｂ04既
      非僅係口頭告知被告乙○○其未滿十八歲，而係直接將其
      身分證交由被告乙○○影印，堪認被告乙○○當已由影印
      未成年少女Ｂ04身分證件之過程中，應已知悉Ｂ04屬未滿
      十八歲之未成年少女，足認被告乙○○辯稱其不知「大蟾
      蜍ＫＴＶ」店內有未成年少女從事猥褻之性交易行為，顯
      屬狡辯之語，自非可取。
    (五)再者，由未成年少女Ｂ02供述：伊雖未告知被告乙○○其
      未滿十八歲，然被告乙○○看其容貌即應該知道其未滿十
      八歲等語；以及證人即未成年少女Ｂ04亦供述：乙○○等
      人都有猜伊等未滿十八歲，因為伊等看起來很小等語（見
      臺灣臺南地方法院檢察署93年度少連偵字第37號偵查卷第
      85、86頁），更足認定被告甲○○及乙○○等人應可得認
      識Ｂ02、Ｂ03、Ｂ04等三人係屬未滿十八歲之未成年少女
      。被告乙○○、甲○○雖另辯稱：未成年少女Ｂ02、Ｂ03
      、Ｂ04均有化妝，故其很難由其等外表發現其等係屬未滿
      十八歲之未成年少女，然證人即未成年少女Ｂ03卻另證稱
      ：「（問：當天客人知道你們的年紀嗎？）他們都有猜，
      尤其是猜Ｂ02。」等語；證人即未成年少女Ｂ02則證述：
      「（問：當天四個客人都有猜你的年紀嗎？）沒有，只有
      坐我的那一個有猜，他問我你有滿十八歲了嗎，因為我看
      起來很小。」等語（見臺灣臺南地方法院檢察署93年度少
      連偵字第37號偵查卷第87頁），是由上開查獲當日至該店
      消費之客人，亦由已化妝上班之未成年少女Ｂ02外表猜測
      其是否已滿十八歲一節觀之，當可認定未成年少女Ｂ02、
      Ｂ03、Ｂ04等人並不因其等化妝之原因，而使人無法由外
      觀察覺其等為未滿十八歲之未成年少女。且被告甲○○及
      乙○○等人所從事之職業，係專以女子為男客服務為內容
      之色情特種行業，衡諸常情其等對於女子之容貌及年齡本
      就比常人有較高之敏感度，是於此情形下，被告甲○○及
      乙○○當更足輕易由Ｂ02、Ｂ03、Ｂ04之容貌及平時之言
      行舉止判斷其等是否為未滿十八歲之未成年少女，是被告
      甲○○及乙○○辯稱：不知在「大蟾蜍ＫＴＶ」從事猥褻
      之性交易行為之Ｂ02、Ｂ03、Ｂ04等人為未滿十八歲少女
      ，顯屬卸責之詞。
    (六)況且，本案警方查獲「大蟾蜍ＫＴＶ」有女子於其內從事
      猥褻之性交易行為時，總共查獲成年之丁○○、戊○○女
      子二人及未成年之Ｂ02、Ｂ03、Ｂ04三人於其內從事猥褻
      行為，而被告甲○○係擔任該店之真正負責人，且亦實際
      參與該店應徵服務小姐之重要人事工作，被告乙○○則擔
      任該店之現場經理，負責現場管理經營及人員調度、安排
      坐檯小姐、介紹消費、買單等業務，被告甲○○、乙○○
      二人對於「大蟾蜍ＫＴＶ」之經營均有相當深入之參與，
      被告甲○○、乙○○諉稱不知「大蟾蜍ＫＴＶ」店內有未
      滿十八歲之未成年女子從事猥褻之性交易行為，顯難令人
      置信。是稽之上情，益徵本案被告甲○○與乙○○應對Ｂ
      02、Ｂ03、Ｂ03係屬未成年少女而仍容留、媒介使其等為
      猥褻性交易行為，應具有不確定之故意，應已明灼。
    (七)另按兒童及少年性交易防制條例所稱之性交易係指有對價
      之性交或猥褻行為，該條例第二條定有明文。查證人Ｂ02
      為民國○○年○月○○日生、證人Ｂ03為民國○○年○月○○日生、
      證人Ｂ04為民國○○年 ○月○○日生等情，三人於案發時均為
      十六歲以上而未滿十八歲之未成年少女，有卷附之受理兒
      童及少年性交易代號與真實姓名對照表三紙可佐。再參以
      ，本案證人即「大蟾蜍ＫＴＶ」之客人己○○、庚○○、
      辛○○、壬○○等人於警詢時並供承：係至該店消費，對
      於上開已滿十六歲而未滿十八歲之Ｂ02、Ｂ03、Ｂ04等未
      成年女子至伊等在該店飲酒作樂之Ｂ１包廂內所為之上開
      猥褻行為，並支付一定之對價等語，是前開未成年少女Ｂ
      02、Ｂ03、Ｂ04與客人己○○、庚○○、辛○○、壬○○
      在「大蟾蜍ＫＴＶ」內所為之有對價猥褻行為，即屬前開
      條文所規範之有對價猥褻行為之性交易，亦無疑義。
    (八)綜參上開證據之調查結果，被告甲○○、乙○○所辯不知
      店內從事猥褻之性交易行為之證人Ｂ02、Ｂ03、Ｂ04 等
      人為未滿十八歲之未成年少女云云，均屬卸責之詞，殊無
      足採。從而，被告甲○○、乙○○之上開犯行，事證明確
      ，均堪認定。
  四、另查，被告甲○○之選任辯護人雖為被告甲○○辯護稱：
      被告甲○○之行為符合自首之要件等語。惟查：
    (一)按刑法第62條所定自首減刑係以對於未發覺之犯罪，在有
      偵查犯罪職權之公務員知悉犯罪事實及犯人之前，向職司
      犯罪偵查之公務員坦承犯行，並接受法院之裁判而言。苟
      職司犯罪偵查之公務員已知悉犯罪事實及犯罪嫌疑人後，
      犯罪嫌疑人始向之坦承犯行者，為自白，而非自首。所謂
      發覺，不以有偵查犯罪之機關或人員確知其人犯罪無誤為
      必要，僅須有確切之根據得為合理之可疑者，亦屬發覺（
      最高法院93年度臺上字第607號判決可資參照）。
    (二)被告乙○○於93年 9月14日警詢筆錄時即已供述：「（問
      ：受僱於何人？每月薪資為何？）我看報紙到該處應徵，
      由總經理甲○○應徵，每月底薪新臺幣三萬五千元。」等
      語（見臺南市警察局第二分局南市警二刑偵字第五八五號
      刑案偵查卷宗第17頁），而警方於同日詢問原審同案被告
      丙○○時，亦詢問：「據經理乙○○於筆錄供稱：『店內
      小姐均由擔任總經理甲○○負責應徵，可有此事？』」之
      問題（見臺南市警察局第二分局南市警二刑偵字第五八五
      號刑案偵查卷宗第 6頁），是顯見本案具有偵查犯罪職權
      之警方辦案人員，其等在93年 9月14日時，已由被告乙○○之供述中而得知被告甲○○於本案涉有犯罪嫌疑，雖被
      告甲○○直至94年 2月22日始經檢察官以證人身分傳訊到
      案說明，然觀諸檢察官訊問之：「你是「大蟾蜍ＫＴＶ」
      之負責人？」、「裡面之小姐是你應徵的嗎？」等調查內
      容，乃均針對被告甲○○所涉嫌之本案犯罪事實，益徵檢
      察官對於被告甲○○涉犯本案已發覺，是被告甲○○其後
      因檢察官之訊問而自白犯行，核與前述自首之要件顯有不
      合，併予敘明。
參、論罪科刑之理由
  一、按行為後法律有變更者，適用行為時之法律，但行為後之
      法律有利於行為人者，適用最有利於行為人之法律，刑法
      第2條第1項定有明文。查被告甲○○、乙○○於93年 9月
      13日行為後，下列論罪科刑之法律均於95年7月1日修正施
      行而變更：
    (一)新修正之兒童及少年性交易防制條例第23條第3項有關常
      業犯之規定已刪除。
    (二)新修正之刑法第231條第2項有關常業犯之規定已刪除。
    (三)新修正之刑法刪除第56條關於連續犯之規定。
    (四)刑法第28條，原規定：二人以上共同【實施】犯罪之行為
      者，皆為正犯；修正為：二人以上共同【實行】犯罪之行
      為者，皆為正犯。
    (五)有關易服勞役之折算標準，修正前刑法第42條第 2項原規
      定：易服勞役以一元以上三元以下，折算一日，但勞役期
      限不得逾六個月；新修正刑法第42條第 3項則規定：易服
      勞役以新臺幣一千元、二千元或三千元折算一日，但勞役
      期限不得逾一年。
  二、又按從刑法分則（含其他特別刑法）構成要件之規定，就
      法律概念，融合數自然意思、活動而成為一個法律上概念
      之行為，在法律規範或社會評價使之成為一個法的行為單
      數，如集合犯係指於此數犯罪構成要件中，本即預定有數
      同種類之行為將反覆實行之犯罪，其特質為行為含反覆實
      施複數行為而評價為包括一罪。查被告甲○○為「大蟾蜍
      ＫＴＶ」之實際負責人並兼總經理，而被告乙○○擔任該
      店之現場經理，則被告甲○○、乙○○等人基於營利之同
      一目的，從93年6、7月間起至查獲日93年 9月13日止，即
      於該店內不斷媒介、容留成年及未成年女子與客人從事猥
      褻之性交易行為，顯見其等反覆實行同種類之數犯罪構成
      要件，乃係集合多數犯罪行為而成立之集合犯，在法律概
      念上應評價為包括一罪。
  三、經綜合比較前揭各項法律規定之新舊法，新修正之兒童及
      少年性交易防制條例第23條第 3項（法定刑：五年以上有
      期徒刑）及刑法第231條第2項（法定刑：一年以上七年以
      下有期徒刑）有關常業犯之規定既已刪除，而修正後之刑
      法並已刪除連續犯之規定，又被告甲○○、乙○○之上開
      犯行，屬於多數犯罪而在法律概念上應評價為包括一罪之
      集合犯，準此，新修正後之兒童及少年性交易防制條例及
      刑法既均無常業犯之規定，自應成立新修正後之兒童及少
      年性交易防制條例第23條第2項（法定刑：三年以上有期
      徒刑）及刑法第231條第1項（法定刑：五年以下有期徒刑
      ）之集合犯，是經比較上開法定刑，依新修正刑法第2條
      第1項但書之規定，自以適用有利於被告之裁判時法律，
      即適用新修正之兒童及少年性交易防制條例第23條第2項
      及刑法第231條第1項之規定。又論罪之法律既已適用裁判
      時之新法，為避免法律割裂適用，自應整體適用新修正後
      之刑法第28條、第56條、第42條第3項等規定，則被告甲○○、乙○○前述數次容留、媒介之犯罪行為，因連續犯
      已刪除而無從適用，然其等犯行，性質上反覆實行多數犯
      罪行為之集合犯，已如前述，自應論以包括一罪。
  四、核被告甲○○、乙○○意圖營利，媒介、容留未滿十八歲
      之未成年少女Ｂ02、Ｂ03、Ｂ04與不特定男客為猥褻行為
      ，係犯修正後兒童及少年性交易防制條例第23條第 2項之
      意圖營利而容留、媒介使未滿十八歲之人為猥褻行為罪；
      又被告甲○○、乙○○等人同時意圖營利，媒介、容留已
      滿十八歲之女子丁○○、戊○○等人與不特定男客為猥褻
      行為，係犯刑法第231條第1項之意圖營利而容留、媒介使
      人為猥褻行為罪。
    (一)按兒童及少年性交易防制條例第23條第 3項之意圖營利引
      誘、容留、媒介、協助、或以他法，使未滿十八歲之人為
      性交易為常業罪，為刑法第231條第2項所規定之意圖使男
      女與他人性交或猥褻之行為，而引誘、容留或媒介以營利
      為常業罪之特別規定，如行為人基於常業之意思，意圖營
      利，反覆引誘、容留、媒介、協助或以他法，使未滿十八
      歲之人為性交易，並同時使男女為姦淫、猥褻之行為，因
      該二罪之性質上均屬集合犯，乃集合多數犯罪行為而成立
      之獨立犯罪型態。其反覆之數行為間，不生連續犯、牽連
      犯或想像競合犯之問題。則後者之輕行為應為前者之重行
      為所吸收，應僅論以意圖營利引誘、容留、媒介、協助、
      或以他法，使未滿十八歲之人為性交易為常業一罪（最高
      法院92年度臺上字第2173號判決可資參照）。
    (二)查兒童及少年性交易防制條例第23條第3項及刑法第231條
      第 2項之常業犯規定固已刪除，然被告意圖營利而同時容
      留、媒介使未滿十八歲及滿十八歲之人為性交易之行為，
      其性質上屬於集合犯，為包括一罪，已如前述，是使滿十
      八歲之人為性交易之輕行為應為使未滿十八歲之人為性交
      易之重行為所吸收，應僅論以意圖營利容留、媒介使未滿
      十八歲之人為猥褻性交易行為一罪。
    (三)又被告甲○○、乙○○等人於媒介後，進而容留未滿十八
      歲及滿十八歲之女子從事猥褻行為，其媒介之低度行為，
      應為容留之高度行為所吸收而不另論。
    (四)另又本罪已針對被害人年齡特設處罰規定，即無再依兒童
      及少年福利法第70條第 1項前段規定加重其刑，附此敘明
      。
    (五)被告甲○○、乙○○共同意圖營利媒介容留使未滿十八歲
      及滿十八歲之女子為猥褻性交易犯行（該部分並與原審同
      案被告丙○○）之實施，互有犯意聯絡及行為分擔，皆為
      共同正犯。
    (六)公訴人雖認被告甲○○、乙○○以同一常業犯意，容留已
      滿及未滿十八歲之女子，分別觸犯刑法第231條第2項、第
      1 項之意圖營利使人為性交常業罪及兒童及少年性交易防
      制條例第 23條第3項、第2項、第1項意圖營利使未滿十八
      歲之人為性交常業罪，然被告於行為後法律已變更，自應
      由本院依新修正刑法第 2條之規定予以適用，而逕為變更
      其起訴法條。公訴人雖又認被告觸犯上開兩罪名，且係一
      行為觸犯上開二罪名，而應依刑法第55條前段之規定，從
      一重處斷，惟被告之上開行為應屬集合犯之犯罪型態，為
      包括一罪之吸收關係，並不生想像競合關係，業經本院認
      定如前，併此敘明。
  五、另本院審酌被告乙○○前無犯罪前科紀錄，此有臺灣高等
      法院被告全國前案紀錄表一件可證，並審之被告乙○○因
      與前夫離婚，為扶養二人年幼子女，而受僱於被告甲○○
      於「大蟾蜍ＫＴＶ」擔任現場經理，且聽命於雇主，對於
      店內僱用之未滿十八歲少女亦無權解僱，因家計負擔過重
      ，未能深思輕率為之，被告因本次犯罪，坦承部分犯行，
      已知悔悟，應受到很大之教訓，如科予長期監禁，顯超越
      矯正需要，亦為社會資源之浪費，然其所犯之罪法定刑為
      三年以上有期徒刑，情輕法重，本院認縱科處法定最低度
      之刑猶嫌過重，其犯罪情節顯可憫恕，爰依刑法第59條之
      規定，酌量減輕其刑。
肆、撤銷改判之理由
  一、原審依上開事證，予以論罪科刑，固非無據，然查：被告
      甲○○、乙○○於93年 9月13日行為後，於95年7月1修正
      施行兒童及少年性交易防制條例第23條第3項及刑法第231
      條第 2項有關常業犯之規定已刪除，新修正之刑法並刪除
      第56條關於連續犯之規定，及修正刑法第28條、第42條之
      規定，則被告犯罪時間在新法修正前，自應依新修正刑法
      第 2條之規定，比較新舊法以適用有利於被告之法律，原
      審不及比較，尚有未洽。
  二、依上所述，被告甲○○、乙○○上訴意旨，否認有使未滿
      十八歲之人為猥褻性交易之犯行，而指摘原判決此部分不
      當，經本院審理結果，與事實不符，固無足取。然原判決
      此部分既有前揭可議之處，自應由本院將原判決關於被告
      甲○○、乙○○部分予以撤銷改判，以期適法。
    (一)爰審酌被告甲○○、乙○○前均無不良前科紀錄，然均屬
      年輕力壯，不思戮力營生，竟以容留媒介女子性交易圖利
      之動機、手段、方法，助長淫亂之社會風氣，且媒介容留
      未滿十八歲之未成年少女亦嚴重影響該等少女之價值觀，
      造成該等少女身心發展不良之後果，及被告甲○○係為「
      大蟾蜍ＫＴＶ」之實際負責人，獲取利益較高，被告乙○○係受僱於被告甲○○於「大蟾蜍ＫＴＶ」擔任經理等犯
      行情節，以及被告甲○○、乙○○雖否認部分犯行，然仍
      坦認部分犯行等一切情狀，分別量處如主文第二、三所示
      之刑，併就罰金刑部分，諭知易服勞役之折算標準，以資
      懲儆。
    (二)又被告乙○○於93年 9月13日犯罪行為後，95年7月1日修
      正施行之刑法第74條關於緩刑之規定亦有修正，原應依刑
      法第2條之規定比較新舊法之適用，然最高法院95年第8次
      刑事庭會議第七點決議：「犯罪在新法施行前，新法施行
      後，緩刑之宣告，應適用新法第74條之規定。」，是以，
      關於緩刑自應適用新修正刑法第74條之規定，毋庸再為新
      舊法之比較，先予敘明。查被告乙○○未曾因故意犯罪而
      受有期徒刑以上刑之宣告，此有臺灣臺南地方法院檢察署
      刑案資料查註紀錄表及臺灣高等法院被告全國前案紀錄表
      附卷可憑，且被告乙○○現已離婚，尚有二名年幼子女（
      小學五年級、國中二年級）均賴其撫育，被告乙○○經此
      罪刑宣告之教訓後，當知所警惕而無再犯之虞，本院認對
      其所宣告之刑以暫不執行為適當，爰併諭知緩刑五年，以
      勵自新。
    (三)末按共同正犯因相互間利用他人之行為，以遂行其犯意之
      實現，本於責任共同之原則，有關沒收部分，對於共犯間
      供犯罪所用之物，自均應為沒收之諭知（最高法院91年度
      臺上字第5583號、89年度臺上字第6946號判決可資參照）
      。查扣案之排班表四十張、營業日報表十一張、節數日報
      表十二張、簽到表八張、帳冊一本、名牌五塊、員工（小
      姐）聯絡電話名冊一張、薄紗制服一件、鈴鼓一個等物，
      係為本案共犯即被告甲○○所有，且係供犯上開犯罪所用
      之物，爰均併予宣告沒收。至扣案潤滑液一瓶，被告甲○○雖自承亦為其所有，然稱與本案無涉，本院亦查無證據
      以證明係供本案所用或預備之物，乃不予宣告沒收，併此
      敘明。
伍、適用之法律
  一、刑事訴訟法第369條第1項前段、第364條、第299條第1項
      前段、第300條。
  二、新修正兒童及少年性交易防制條例第23條第2項。
  三、新修正刑法第2條第1項但書、第11條前段、第28條、第
      231條第1項、第59條、第42條第3項、第74條第1項第1款
      、第38條第1項第2款。
本案經檢察官徐松奎到庭執行職務。
中    華    民    國    95    年    8     月    1     日
                  刑事第四庭    審判長法  官   吳志誠
                                      法  官   林勝木
                                      法  官   蔡美美
以上正本證明與原本無異。
如不服本判決，應於收受本判決後十日內向本院提出上訴書狀。
其未敘述上訴理由者並得於提起上訴後十日內向本院補提理由書
狀（均須按他造當事人之人數附繕本）「切勿逕送上級法院」。
                                      書記官    蔡振豐
中    華    民    國    95    年    8     月    1     日
附錄：本判決論罪科刑條文
新修正兒童及少年性交易防制條例第23條第2項
意圖營利而犯前項之罪者，處3年以上10年以下有期徒刑，併科
新臺幣5百萬元以下罰金。
新修正刑法第231條第1項
意圖使男女與他人為性交或猥褻之行為，而引誘、容留或媒介以
營利者，處5年以下有期徒刑，得併科10萬元以下罰金。以詐術
犯之者，亦同。

司法院資訊處製作；財團法人民間司法改革基金會備份。
